臺灣高等法院刑事裁定　　　　　　　　　96年度聲字第1471號
聲明異議人
即　被　告　甲○○
指定辯護人　本院公設辯護人　王永炫
上列聲明人因偽造文書等案件，不服審判長就證據調查所為之處
分，聲明異議，本院裁定如下：
    主  文
異議駁回。
    理  由
一、刑事訴訟法第288條之3第1項規定：「當事人、代理人、辯
    護人或輔佐人對於審判長或受命法官有關證據調查或訴訟指
    揮之處分不服者，除有特別規定外，得向法院聲明異議。」
    惟按調查證據屬法官訴訟指揮權之行使，為加強當事人進行
    主義之色彩，兩造當事人得各盡其法庭攻擊防禦相抗爭之能
    事，以活潑法庭活動，惟若對於審判長或受命法官之訴訟指
    揮，無論「不合法」或「不適當」，均毫無限制地認為得聲
    明異議，會導致訴訟程序之拖延，亦可能因為各人主觀上對
    於適當與否之看法不同而爭端不休，不符訴訟經濟原則，並
    與法官裁量權行使之性質有悖。因此，民國92年2月6日修正
    之刑事訴訟法，將當事人等異議權之對象，限於「不法」之
    處分，而不包括「不當」之處分（刑事訴訟法第288條之3修
    法理由參照）。
二、聲明異議意旨略以：聲明人即被告甲○○因偽造文書等案件
    ，經本院95年重上更(三)字第66號案審理，聲明人主張於該案
    審理過程中，法院並無依其要求對商店業者（魏金月、陳佩
    霜）進行測謊、未傳訊證人石馥溶（即臺北市○○路130號
    「屈臣氏百佳股份有限公司」銷售兼員收銀員）進行交互詰
    問、未傳訊警察到庭陳述；且證人陳佩霜（即臺北市○○路
    41 號「貝里尼股份有限公司士林分店」銷售員）前後供述
    不一、證人魏金月（即臺北市○○路43號「美公子流行男飾
    文林店」店長兼銷售員）證詞前後矛盾有瑕疵云云，對本院
    有關證據調查之處分不服，聲明異議。
三、經查：聲明人即被告甲○○因偽造文書等案件，經本院95年
    重上更(三)字第66號案審理，聲明人上開主張，均屬對於該案
    所為之抗辯及證據調查之聲請，自應由本院於該案審理過程
    中加以取捨及裁量，非毫無限制地認為得聲明異議，否則會
    導致訴訟程序之拖延，亦可能因為各人主觀上對於適當與否
    之看法不同而爭端不休，不符訴訟經濟原則，並與法官裁量
    權行使之性質有悖。聲明人指本院於該案審理過程中，未傳
    訊證人石馥溶進行交互詰問云云，然查石馥溶於警詢、原審
    均已證述明確，核無重複傳喚詰問之必要。又證人陳佩霜、
    魏金月歷次證詞雖有所出入，然本院已於該案判決中說明其
    等證詞證明力之認定。另關於是否對證人進行測謊、是否傳
    喚員警到庭陳述，乃法官裁量權之行使，職是，本院依卷內
    資料，依職權認定並無對證人進行測謊、傳訊員警到庭陳述
    之必要，屬訴訟指揮權之正當行使，並無違法之情事。綜上
    所述，聲明人即被告甲○○以上開應於或已於本院95年重上
    更(三)字第66號案審理程序所為之主張，恣意聲明異議，均無
    理由，應予駁回。
四、據上論斷，依刑事訴訟法第288條之3第2項，裁定如主文。
中　　華　　民　　國　　96　　年　　6 　　月　　11　　日
　　　　　　　　　刑事第十四庭審判長法　官    陳志洋
　　　　　　　　　　　　　　　　　  法　官    林秀鳳
　　　　　　　　　　　　　　　　　  法　官    沈宜生
以上正本證明與原本無異。
不得抗告。
                                    書記官    陳雅加
中　　華　　民　　國　　96　　年　　6 　　月　　12　　日
